---
title: "Informes Diagnóstico"
author: "MAO"
date: "03-03-2022"
output: pdf_document
header-includes:
  - \usepackage{comment}
params:
  var_comment: FALSE
  Professional: No Especificado
  ID_Code: No Especificado
  Genre: No Especificado
  Sex: No Especificado
  Age: No Especificado
  Height: No Especificado
  Weight: No Especificado
  IMC: No Especificado
  Biotype: No Especificado
  FatPerc: No Especificado
  FatPercProxy: No Especificado
  Period: No Especificado
  Pregnancy: No Especificado
  Trauma: FALSE
  TraumaType: No Especificado
  TraumaType_Txt: No Especificado
  TraumaWhen: No Especificado
  TraumaTreatment: No Especificado
  TraumaDiagnostic_Txt: No Especificado
  TraumaTreatment_Txt: No Especificado
  
---

```{r setup, include = FALSE}
knitr::opts_chunk$set(echo = TRUE)
```

```{r, include = FALSE}
library(tinytex)
```

## Profesional de la Salud: `r params$Professional`

## Datos del Paciente

|   |   |
|:----------------------------------|---------:| 
|**Código Paciente**:|`r params$ID_Code`|
|**Género**:|`r params$Genre`|
|**Sexo**:|`r params$Sex`|
|**Edad**:|`r params$Age`|
|**Altura (mts)**:|`r params$Height`|
|**Peso (kgs)**:|`r params$Weight`|
|**IMC**:|`r params$IMC`|

**Biotipo**: `r params$Biotype`





**% Grasa**:

|   |   |
|:----------------------------------|---------:| 
|**Real**:|`r params$FatPerc`|
|**Proxy**:|`r params$FatPercProxy`|





**Período**:

|   |   |
|:----------------------------------|---------:| 
|**Última Regla (semanas)**:|`r params$Period`|
|**Embarazo**:|`r params$Pregnancy`|


**Antecedentes de Trauma**: `r if_else(params$Trauma, "Aplica", "No Aplica")`

`r if(!params$Trauma) {"\\begin{comment}"}`

**Detalles del trauma**:

|   |   |
|:----------------------------------|---------:| 
|**Tipo de trauma**:|`r params$TraumaType`|
|**Descripción del trauma**:|`r params$TraumaType_Txt`|
|**Antigüedad del trauma**:|`r params$TraumaWhen`|
|**Tratamiento del trauma**:|`r params$TraumaTreatment`|
|**Diagnóstico del trauma**:|`r params$TraumaDiagnostic_Txt`|
|**Detalle del tratamiento**:|`r params$TraumaTreatment_Txt`|

`r if(!params$Trauma) {"\\end{comment}"}`


`r if(!params$var_comment) {"\\begin{comment}"}`


| Right | Left | Default | Center | 
|-------:|:------|-----------|:---------:| 
| 12 | 12 | 12 | 12 | 
| 123 | 123 | 123 | 123 | 
| 1 | 1 | 1 | 1 |

`r if(!params$var_comment) {"\\end{comment}"}`
