---
title: "Informe Diagnóstico Paciente `r params$ID_Code`"
author: "No Pain & Beyond"
date: "`r Sys.Date()`"
output: pdf_document
header-includes:
  - \usepackage{comment}
params:
  Professional: No Especificado
  ID_Code: No Especificado
  Genre: No Especificado
  Sex: No Especificado
  Age: No Especificado
  Height: No Especificado
  Weight: No Especificado
  IMC: No Especificado
  Biotype: No Especificado
  FatPerc: No Especificado
  FatPercProxy: No Especificado
  Period: No Especificado
  Pregnancy: No Especificado
  Trauma: FALSE
  TraumaType: No Especificado
  TraumaType_Txt: No Especificado
  TraumaWhen: No Especificado
  TraumaTreatment: No Especificado
  TraumaDiagnostic_Txt: No Especificado
  TraumaTreatment_Txt: No Especificado
  
---

```{r setup, include = FALSE}
knitr::opts_chunk$set(echo = TRUE)
```

```{r, include = FALSE}
library(magrittr)
library(tinytex)
library(magick)
```

## Profesional de la Salud: `r params$Professional`

## Datos del Paciente

|   |   |
|:----------------------------------|---------:| 
|**Código Paciente**:|`r params$ID_Code`|
|**Género**:|`r params$Genre`|
|**Sexo**:|`r params$Sex`|
|**Edad**:|`r params$Age`|
|**Altura (mts)**:|`r params$Height`|
|**Peso (kgs)**:|`r params$Weight`|
|**IMC**:|`r params$IMC`|

**Biotipo**: `r params$Biotype`

```{r, include = FALSE}
body_type <- image_read("https://aleosorio.github.io/Informes/Imagenes/Body_Types_Male.png") %>%
  image_scale(., "300")
```

`r body_type`

```{r, include = FALSE}
prueba <- image_draw(body_type)
rect(20, 20, 200, 100, border = "red", lty = "dashed", lwd = 5)
dev.off()
```

`r prueba`

**% Grasa**:

|   |   |
|:----------------------------------|---------:| 
|**Real**:|`r params$FatPerc`|
|**Proxy**:|`r params$FatPercProxy`|





**Período**:

|   |   |
|:----------------------------------|---------:| 
|**Última Regla (semanas)**:|`r params$Period`|
|**Embarazo**:|`r params$Pregnancy`|


**Antecedentes de Trauma**: `r if_else(params$Trauma, "Aplica", "No Aplica")`

`r if(!params$Trauma) {"\\begin{comment}"}`

**Detalles del trauma**:

|   |   |
|:----------------------------------|---------:| 
|**Tipo de trauma**:|`r params$TraumaType`|
|**Descripción del trauma**:|`r params$TraumaType_Txt`|
|**Antigüedad del trauma**:|`r params$TraumaWhen`|
|**Tratamiento del trauma**:|`r params$TraumaTreatment`|
|**Diagnóstico del trauma**:|`r params$TraumaDiagnostic_Txt`|
|**Detalle del tratamiento**:|`r params$TraumaTreatment_Txt`|

`r if(!params$Trauma) {"\\end{comment}"}`


