---
title: "Zingtree Data"
author: "MAO"
date: "03-03-2022"
output:
  pdf_document: default
  html_document: default
---

## Setup

```{r setup, include=FALSE}
knitr::opts_chunk$set(echo = TRUE)
```

Librerías:
```{r, include = FALSE}
library(tidyverse)
library(jsonlite)
library(magrittr)
```


## I. Funciones de Extracción de Datos desde Zingtree.

### I.a. Detalle de sesiones (session_id) por rango de fechas.

- **Nombre de consulta API**: agent_sessions
- **Estructura de consulta API**:
'https://zingtree.com/api/agent_sessions/{{apikey}}/{{agent}}/{{dateini}}/{{datefin}}'

Donde:
apikey = Clave de acceso para realizar la consulta API
agent = Agentes a considerar en la consulta (* son todos)
dateini y datefin = fechas de inicio y término de la consulta

Función de extracción de sesiones para el período y agentes:
```{r, message = FALSE}

Agent_Sessions <- function (apikey, agent, dateini, datefin) {

  #Importando desde URL Zingtree, las variables "session_id", "start_time" (renombrándola "session_date") y "agent", desde la lista fuente:
  agent_sessions <- fromJSON(txt = str_c("https://zingtree.com/api/agent_sessions/", apikey, "/", agent, "/", dateini, "/", datefin)) %>%
    .$sessions %>%
    select(., session_id, session_date = start_time, agent) %>%
    as_tibble(.)
}
```

### I.b. Detalle de datos para una sesión del período (id de cada sesión, de función I.a).

- **Nombre de consulta API**: get_form_data
- **Estructura de consulta API**:
https://zingtree.com/api/session/{{session_id}}/get_form_data

Donde:
session_id = Id de la sesión (sale de resultado de función Agent_Sessions: agent_sessions$session_id) 

Función de extracción de datos para una sesión (id determinado):
```{r}
Get_Form_Data <- function(session_id) {
  fromJSON(txt = str_c("https://zingtree.com/api/session/", session_id, "/get_form_data")) %>%
    as_tibble(.)
}
```


## II. Funciones para creación de insumos con los cuales construir el detalle de una sesión del período.

### II.a. Función Crit_Mov:  

Función Crit_Mov, crea Tibble de movimientos críticos (varios a una), a partir de un registro de session_data:
```{r}
Crit_Mov <- function(session_data) {

  # Parámetro para distinguir sesiones sin movimientos críticos:
  numcritmov <- session_data %>%
    colnames(.) %>%
    str_subset(., "CritMov") %>%
    length(.)

  # Función propiamente tal:
  if (numcritmov > 0) {
    crit_mov <- session_data %>%
      select(., -(starts_with("Sympt_Diagn_Sol") | starts_with("TG"))) %>%
      gather(., which(str_starts(colnames(.), "CritMov")), key = "CritMov", value = "CritMov_Value") %>%
      mutate(., Rama = str_sub(CritMov, start =9, end =11), .after = Session)
    return(crit_mov)
  } else {
    crit_mov <- session_data %>%
      mutate(., CritMov = "", CritMov_Value = "") %>%
      mutate(., Rama = "", .after = Session)
    return(crit_mov)
  }

}
```

### II.b. Función Sympt_Diagn_Sol:

Función Sympt_Diagn_Sol.  Idem Crit_MOv, con síntomas, diagnósticos y soluciones asociados a cada movimiento crítico de la sesión (1 o más):
```{r}
Sympt_Diagn_Sol <- function (session_data) {
  
  # Parámetro para distinguir sesiones sin síntomas: 
  numsympt <- session_data %>%
    colnames(.) %>%
    str_subset(., "Sympt_Diagn_Sol") %>%
    length(.)
  
  # Función propiamente tal:
  if (numsympt > 0) {
    sympt_diagn_sol <- session_data %>%
      select(., Session, starts_with("Sympt_Diagn_Sol")) %>%
      gather(., which(str_starts(colnames(.), "Sympt_Diagn_Sol")), key = "Sympt_Diagn_Sol", value = "Sympt_Diagn_Sol_Value") %>%
      mutate(., Rama = str_sub(Sympt_Diagn_Sol, start = 17, end = 19), .after = Session)
    return(sympt_diagn_sol)
  } else {
    sympt_diagn_sol <- tibble(Session = session_data$Session[[1]], Sympt_Diagn_Sol = "", Sympt_Diagn_Sol_Value = "") %>%
      mutate(., Rama = "", .after = Session)
    return(sympt_diagn_sol)
  }

}
```

### II.c. Función Tech_Gest:

Función Tech_Gest y sus parámetros: Idem anteriores, para gestos técnicos, mediante vectores con detalle de gestos técnicos, anidados por zonas (ej de un vector: TG1_1_1, TG1_1_2, etc.).  Última variable (TGs) es en base a listas de Tibbles (1 a varios gestos técnicos e intensidades).  Se construye en base a vectores de gestos (detalle por sesión) y zonas (ramas del árbol por las que se pasea durante una sesión):

```{r}
Tech_Gest <- function (session_data) {

  # Vector de gestos técnicos de misma rama, es decir, que contengan "TG" y terminen con un número (ej: TG_1_1_1):
  gestos <- session_data %>%
    colnames(.) %>%
    str_subset(., "TG") %>%
    str_subset(., "[:digit:]$")

  # Vector con ramas, es decir, conjuntos de gestos técnicos para un diagnóstico (en base a primeros 5 digitos iguales -ej: TG1_1-):
  zonas <- gestos %>%
    str_sub(., start = 1, end = 5) %>%
    unique(.)

  # Parámetro para distinguir sesiones sin ramas ni, por tanto, sin gestos técnicos:
  numzonas <- length(zonas)

  # Función propiamente tal:
  if (numzonas > 0) {
    TG <- tibble()
    for(i in 1:length(zonas)) {
      TGloop <- session_data %>%
        select(., Session, str_subset(gestos, zonas[i])) %>%
        mutate(., Rama = str_sub(zonas[[i]], start = 3, end = 5), .after = Session) %>%
        pivot_longer(., cols = colnames(.[3:ncol(.)]), names_to = "TG", values_to = "TG_Val") %>%
        nest(., TGs = 3:4)
      TG <- bind_rows(TG, TGloop)
    }
    return(TG)
  } else {
    TG <- tibble(Session = session_data$Session[[1]], Rama = "", TGs = list(tibble(TG = "", TG_Val = "")))
    return(TG)
  }

}
```


## III. Consulta Final.

### III.a. Parámetros de la consulta:

Se definen la clave para consultar (apikey), los agentes a consultar (* es igual a todos) y el período (determinado por fechas dateini y datefin):
```{r}
apikey <- "4c92e2fd3f24f25d02308f6b8d7dd53c"
agent <- "*"
dateini <- "2022-02-21"
datefin <- "2022-02-25"
```

### III.b. Tabla con detalle de sesiones del período de la consulta:

Detalle de sesiones para el período dateini - datefin, en tabla resultante (agent_sessions$session_id):
```{r}
agent_sessions <- Agent_Sessions (apikey, agent, dateini, datefin)

  #Eliminando hora y dejando sólo la fecha de la variable "session_date".  Luego cambiando a formato 'date':
  agent_sessions$session_date <- str_sub(agent_sessions$session_date, 1, 10) %>%
    as.Date(.)

  #Tibble obtenido:
  head(agent_sessions, 5)
```

### III.c. Resultado final (tibble_final), como tabla con detalle de sesiones del período, cada una con su detalle de datos:

Consulta en base a loop para la totalidad de sesiones del período (en vector agent_sessions$session_id, obtenido en III.b.):
```{r}
#Número de sesiones del período:
numsessions <- length(agent_sessions$session_id)

#Tibble consolidado del período, vacío:
tibble_loop <- tibble(Session = "", Rama = "")

#Loop
for (reg in 1:numsessions) {

  #Tibble con detalle de cada sesión (reg):
  session_data <- Get_Form_Data(agent_sessions$session_id[reg]) %>%
    select(., order(colnames(.))) %>%
    mutate(., Session = agent_sessions$session_id[reg], .before = colnames(.)[1])
  
  #Tibble con movimientos críticos de cada sesión (reg):
  crit_mov <- Crit_Mov(session_data)

  #Tibble con síntomas, diagnósticos y soluciones de cada sesión (reg):
  sympt_diagn_sol <- Sympt_Diagn_Sol(session_data)

  #Tibble con gestos técnicos de cada sesión (reg):
  TG <- Tech_Gest(session_data)

  #Tibble de una sesión (reg), en base a inner_join de tablas crit_mov, sympt_diagn_sol y TG:
  tibble_session <- inner_join(crit_mov, sympt_diagn_sol, by = c("Session", "Rama")) %>%
    inner_join(., TG, by = c("Session", "Rama"))

  #Tibble resultante del loop, en base a la unión de los tibble_session:
  tibble_loop <- bind_rows(tibble_loop, tibble_session)

}

# Tibble final, limpio de NAs, variables 3 en adelante ordenadas alfabéticamente y sin filas que no contengan ids Session y Rama:
tibble_final <- tibble_loop  %>%
  replace(., is.na(.), "") %>%
  select(., order(colnames(.))) %>%
  relocate(., c("Session", "Rama"), .before = colnames(.)[[1]]) %>%
  filter(., Session != "")

#Tibble obtenido:
head(tibble_final, 5)

```

## IV. Rendering 1 Informe PDF por cada sesión de tibble_final

```{r, include = FALSE}
rending <- TRUE

# IMC: PENDIENTE Ajustar cálculo según disponibilidad de variables
imc <- as.numeric(tibble_final$Weight[[1]])/ (as.numeric(tibble_final$Height[[1]])/100)^2

# Trauma: Si es TRUE, activa tabla con detalles del trauma, en Infos_Diagnostico
trauma <- if_else(tibble_final$Trauma[[1]] == "Sí", TRUE, FALSE)

rmarkdown::render('Infos_Diagnostico.Rmd',
                  params = list(
                    var_comment = rending,
                    Professional = tibble_final$Professional[[1]],
                    ID_Code = tibble_final$ID_Code[[1]],
                    Genre = tibble_final$Genre[[1]],
                    Sex = tibble_final$Sex[[1]],
                    Age = tibble_final$Age[[1]],
                    Height = tibble_final$Height[[1]],
                    Weight = tibble_final$Weight[[1]],
                    IMC = imc,
                    Biotype = tibble_final$Biotype[[1]],
                    FatPerc = tibble_final$FatPerc[[1]],
                    FatPercProxy = tibble_final$FatPercProxy[[1]],
                    Period = tibble_final$Period[[1]],
                    Pregnancy = tibble_final$Pregnancy[[1]],
                    Trauma = trauma,
                    TraumaType = tibble_final$TraumaType[[1]],
                    TraumaType_Txt = tibble_final$TraumaType_Txt[[1]],
                    TraumaWhen = tibble_final$TraumaWhen[[1]],
                    TraumaTreatment = tibble_final$TraumaTreatment[[1]],
                    TraumaDiagnostic_Txt = tibble_final$TraumaDiagnostic_Txt[[1]],
                    TraumaTreatment_Txt = tibble_final$TraumaTreatment_Txt[[1]]),
                  output_file = "rendingTRUE.pdf")

```

